【裁判字號】    88,易,824
【裁判日期】    890711
【裁判案由】    竊佔
【裁判全文】
臺灣花蓮地方法院刑事判決                        八十八年度易字第八二四號
    公  訴  人  臺灣花蓮地方法院檢察署檢察官
    被      告  乙○○
右列被告因竊佔案件，經檢察官提起公訴（八十八年度偵字第三七六○號），本院判
決如左︰
    主  文
乙○○意圖為自己不法之利益，而竊佔他人之不動產，處罰金伍仟元。如易服勞役，
以參佰元折算壹日。緩刑貳年。
    事  實
一、乙○○意圖為自己不法之利益，自民國八十八年四月間起，以放置其所有車號Ａ
    Ｏ─三四九號大型貨車之方式，竊佔花蓮縣吉安鄉○○段三一○地號面積十三點
    一二平方公尺，及同段三一四地號面積五點八平方公尺之國有土地（起訴書誤載
    為同段三○九地號土地，佔用位置詳如附圖所示），供作其囤積及販賣物品之處
    所。
二、案經花蓮縣警察局花蓮分局報請台灣花蓮地方法院檢察署（下稱花蓮地檢署）檢
    察官偵查起訴。
    理  由
一、右揭事實，業據被告乙○○於警訊及本院訊問時均坦承其自八十八年四月間起就
  將車號ＡＯ─三四九號大貨車放在前開路段販賣物品等情不諱，並有證人即查獲
    之警員甲○○證稱綦明，復經花蓮地檢署檢察官及本院二度履勘現場查勘屬實，
    製有履勘筆錄一份、勘驗筆錄二份、照片數張附卷可稽，此外，尚有土地登記簿
    謄本二份足憑。被告乙○○固辯稱：伊雖將車號ＡＯ─三四九號大貨車停放前開
    地點擺攤販賣物品，但約三、五天會將車開出去作生意，該處為合法之停車格，
    伊並依法繳納稅捐，並無將該處佔為己有之意思，經警察取締後已將車駛離云云
    。惟查：花蓮地檢署檢察官於八十八年十一月四日至被告乙○○設攤處履勘現場
    ，發覺ＡＯ─三四九號大貨車停放在人行道及停車格上，且車下雜草叢生藤蔓類
    植物已生長攀爬該貨車底盤，顯示該貨車長期未開動等情，有履勘筆錄一份，及
    照片三張足按（偵查卷二四至二五頁），再者，花蓮縣警察局中山派出所警員甲
    ○○分別於八十八年六月二日、同年八月一日十二時五十五分至被告擺攤處巡邏
    ，均發現有ＡＯ─三四九號大貨車放置於攤位旁，並開單告發，且其巡邏時經過
    該路段均可見ＡＯ─三四九號大貨車停在該處，並未移動，甚至晚間販賣物品之
    攤位已收攤，該貨車仍停在該處等情，經證人甲○○於偵查及本院訊問時結證甚
    詳（偵查卷二一至二二頁、本院卷四七至四八頁），並有花蓮縣警察局舉發違反
    道路交通管理事件通知單、交通違規勸導告誡登記簿、查獲違反道路交通管理事
    件移送表等在卷足參（警訊卷六至十頁），綜上均顯示被告使用ＡＯ─三四九號
    大貨車長期佔用國有土地，囤積及擺攤販賣物品，其有為自己不法之利益甚明。
    其所辯上情，並不足採。本件事證明確，被告犯行洵堪認定。
二、核被告所為係犯刑法第三百二十條第二項之竊佔罪，應依同條第一項之規定處斷
    。爰審酌被告之前科紀錄（曾於七十五年間因妨害國幣治罪條例，經判處罰金二
    百元確定，有台灣高等法院被告全國前案紀錄表一份可按），其佔用國有土地擺
    攤販賣物品，佔用期間達數月，佔用面積非大，及其犯後已經將ＡＯ─三四九號
    大貨車駛離，未再佔用系爭國有土地（警員甲○○於八十九年三月一日之報告書
    一份參照，本院卷三八頁），暨其智識程度、犯罪後態度等一切情狀，量處如主
    文所示之刑。末查，被告前未曾受有期徒刑以上刑之宣告，此有前開前案紀錄表
    一份在卷可稽，其因一時失慮，致觸刑章，經此教訓應知所警惕而無再犯之虞，
    本院認對被告所處之刑以暫不執行為適當，爰併宣告緩刑貳年，以啟自新。
三、末查本院於八十九年三月十日履勘現場時，在被告擺攤地點雖遺留大陽傘二頂、
    雨棚一座及鐵架三支，且於本院於八十九年五月二十九日再度至現場履勘時，現
    場還有雨棚一座及鐵架三支等情，有勘驗筆錄二份可憑，被告固坦承雨棚為其所
    有，但辯稱係因他人請其留下供避雨使用，而未拆除等語，至於鐵架三支則否認
    為其所有（本院卷六八頁參照），是此部分並無證據證明上開物品亦屬被告竊佔
    前開地號國有土地而設置之物，附此敘明。
據上論斷，應依刑事訴訟法第二百九十九條第一項前段、刑法第三百二十條第二項、
第一項、第四十二條第二項、第七十四條第一款、罰金罰鍰提高標準條例第一條前段
、第二條，判決如主文。
中      華      民      國      八十九      年      七    月    十一    日
                                臺灣花蓮地方法院刑事庭
                                    法  官  楊  碧  惠
右正本證明與原本無異。
如對本判決不服，應於送達後十日內，向本院提出上訴狀。（應抄附繕本）告訴人或
被害人如對於本判決不服者，應具備理由請求檢察官上訴，其上訴期間之計算係以檢
察官收受判決正本之日期為準。
                                    法院書記官
中      華      民      國       八 十 九     年     七    月    十二   日
附錄本判決論罪之法律條文：
刑法第三百二十條：
意圖為自己或第三人不法之所有，而竊取他人之動產者，為竊盜罪，處五年以下有期
徒刑、拘役或五百元以下罰金。
意圖為自己或第三人不法之利益，而竊佔他人之不動產者，依前項之規定處斷。
前二項之未遂犯罰之。


司法院資訊處製作；財團法人民間司法改革基金會備份。
